---
title: "LOGO"
author: "Fernando Dantas"
date: "2023-06-17"
output: pdf_document
---

  
Exercício 1

```{r}
library(tidyverse)
elephants <- read_csv("C:/Users/User/Downloads/ElephantsMF.csv")
elephants
```

Exercício 2

```{r}
head(elephants)

```

Exercício 3

```{r}
ggplot(elephants, aes(Age, Height, color=Sex))+geom_point()
```
Pode-se perceber que existe sim uma correlação entre Idade e Altura. Quanto mais velho é o elefante maior ele será. Também é perceptível que os elefantes machos, em idade avançada, geralmente possuem altura maior que as femeas.


Exercício 4

```{r}
Média_Machos <- mean(elephants$Height[elephants$Sex == "M"])
Média_Machos

Média_Femeas <- mean(elephants$Height[elephants$Sex == "F"])
Média_Femeas

Sd_Machos <- sd(elephants$Height[elephants$Sex == "M"])
Sd_Machos

Sd_Femeas <- sd(elephants$Height[elephants$Sex == "F"])
Sd_Femeas
```
Média dos machos = 185.1
Desvio Padrão dos machos = 55.6

Média das femeas = 190.0
Desvio Padrão das femeas = 45.5

Não corroboram, uma vez que o gráfico passa a impressão de que os machos são mais altos.


Exercício 5
```{r}
ggplot(elephants, aes( reorder(Sex, Height, median), Height)) + geom_boxplot(fill="purple") + xlab("Sex")
```
As femeas possuem mediana maior mesmo tendo outliers tendendo para pesos menores. O peso que divide 50% da amostra da femeas é maior do que nos machos.


Exercício 6
```{r}
ElefantesVelhos <- elephants[elephants$Age > 14, ]
Media_MachoVelho <- mean(ElefantesVelhos$Height[ElefantesVelhos$Sex == "M"])
Media_MachoVelho

Media_FemeaVelha <- mean(ElefantesVelhos$Height[ElefantesVelhos$Sex == "F"])
Media_FemeaVelha

Sd_Machos <- sd(ElefantesVelhos$Height[ElefantesVelhos$Sex == "M"])
Sd_Machos

Sd_Femeas <- sd(ElefantesVelhos$Height[ElefantesVelhos$Sex == "F"])
Sd_Femeas
```
Se usarmos apenas os machos com idade superior a 14, estes possuem média maior do que as femeas. Ou seja, essa condição muda a premissa original. Esse resultado nos fornece a informação de que as as elefantes femeas mais novas (idade inferior a 14) são mais pesadas que os machos nessa faixa de etária.

Exercício 7
```{r}
diabetes <- read.csv("C:/Users/User/Downloads/diabetes_012_health_indicators_BRFSS2015.csv")
```

Exercício 8
```{r}
str(diabetes)
```
Variáveis númericas apenas.



Exercício 9
```{r}
diabetes$Sex <- as.factor(diabetes$Sex)
levels(diabetes$Sex) <- c("F", "M")
```

Exercício 10

```{r}
ggplot(diabetes, aes(Diabetes_012) ) + geom_bar(aes(fill = Sex) )
```
A quantidade de indivíduos presentes na categoria 0 é muito superior em relação às  outras categorias, mesmo que a distribuição de sexo seja muito similar entre elas.



Exercício 11

```{r}
ggplot(diabetes, aes(Diabetes_012) ) + geom_bar(aes(fill = Sex), position = "fill" )

```
Mulheres são mais presentes nas três categorias, então os homens são minoria na amostra.



Exercício 12
```{r}
ggplot(diabetes, aes(BMI,fill=Sex))+geom_histogram()+facet_wrap(~Sex)
```

Comportamentos relativamente semelhantes entre os sexos. Porém, os homem possuem um pico único perto dos 30 anos que chama atenção. 



Exercício 13
```{r}
ggplot( diabetes, aes(BMI) ) +
  geom_histogram( aes(y = after_stat(density), fill = Sex)) +
  geom_density( color = "black" ) +
  facet_wrap( ~ Sex )
```

As alturas mudaram em razão da alta concentração de indivíduos masculinos em um pequeno intervalo etário.





